Inventaris van het archief van de familie Repelaer, 1496-1940
Nationaal Archief, Den Haag
- Stukken afkomstig van Alexander, Baron Schimmelpenninck van der Oye, heer van de beide Pollen en Nyenbeek(1839-1918), administrateur van het Kroondomein (1882-1888)., C
  - Briefwisseling
    - Uitgaande brieven., 1882-1888.; 454-457; 4 omslagen
      - N.N. Minuut. 1885- 1 stuk., 456
      - V.W.R. Baron Bentinck tot Schoonheten. Afschriften. 1887., 457; 3 stukken
- Stukken betreffende de heerlijkheid Driel., D
  Mr. Ocker Repelaer kreeg deze heerlijkheid vermoedelijk bij testamentaire beschikking.
  - Wapen van de Heerlijkheid Driel., z.j.; 458; 1 stuk
    In potlood en inkt.
  - Akte van transport, gepasseerd voor schepenen van Empel en Merwick door Danel Hermansz. op Eijmert Aertsoen, van een gedeelte van een waard, gelegen in de parochie van Driel., 1496.; 459; 1 charter
    Zie regest No.1.
    1 1496 december 26
    Dirck Jansz. Goeyart Berkensz., Jan Wijllemsz., Jan van Elderen, Danel Hermansz., Lamert Hanricksz. en Jan Heymansz., schepenen in Empel en Merwick, oorkonden dat Danel Hermansz. overdraagt aan Eymert Aertsoen, twee delen van een waard, gelegen in de parochie van Driel.
    Int jaer onsz. heren dusent vierhondert ende sesse ende 't negentich den sesse en twentichsten dach van Decembrii.
    Inv. No. 459. (Het schependomszegel is verloren).
  - Akte van transport, gepasseerd voor schepenen van Driel, door Henrick Dielisz., op Henricx van Driel Jacobsz., van een waard, gelegen onder het gerecht van Driel., 1510.; 460; 1 charter
    Zie regest No.2.
    2 1510 maart 31
    Egen Dircxsz. en Egen Egensz., schepenen te Driel, oorkonden dat Henrick Dielisz., als man en voogd over zijn vrouw Thijskens Jacopsdr. van Driel overgedragen heeft aan Henricx van Driel Jacopsz., een waard, gelegen in het gerecht van Driel.
    Int jair ons heren dusent vijffhondert ende thien des dinsdages na den sonnedach als men singet in de heyliger kercken judica.
    Inv. no. 460. Met het geschonden zegel van de eerste oorkonder en het gave zegel van de tweede oorkonder in groene was.
  - Akte van procuratie, gepasseerd voor schepenen van 's-Hergogenbosch door Joris de Vos c.s. op Henricken Kuijsten Ghijsbertsz. en Baert Goortsz. om voor het gerecht van Driel te transporteren op Henricken van Casteren een gedeelte van een uiterwaard, gelegen in de parochie van Driel., 1623.; 461; 1 charter
  - Akte van procuratie, gepasseerd voor schepenen van de vrijheid Weelde, door Nicolaes en Jan Jansz. Marijnen op Jan Jansz. van Poppel en Nicolaes Goyaert van Geldorp tot verkoop van goederen, gelegen o.a. onder Driel., 1649.; 462; 1 stuk
  - Akte van verkoop en condities en kwitanties van betaling door de kinderen en erfgenamen van Maria, dochter van wijlen Jan Aertssen van Vladeracken en weduwe van Jan Jacobs Marijnen aan Hendrick Kuysten, oud-president en raad van 's-Hertogenbosch van 1/4 gedeelte van een waard genaamd "de donckeren weert" onder het gerecht van Driel., 1649-1650.; 463; 1 stuk
  - Akte van transport, gepasseerd voor schepenen van 'Hertogenbosch door Wouter Matthijsse op Hendrick Kuijsten oud president en rand van 's-Hertogenbosch, van 1/2 gedeelte van een waard, genaamd de "donckeren weert", gelegen onder het gerecht van Driel., 1650.; 464; 1 charter
  - Akte van transport, gepasseerd voor schepenen van 's-Hertogenbosch door Jacomina Bex op Hendrick Ruysch, van 6 morgen land en een gedeelte van een uiterwaard groot 4 morgen, gelegen onder het gerecht van Driel., 1657.; 465; 1 charter
  - Akte van aanstelling tot schout van de heerlijkheid Driel voor Gijsbert van Staal, door H.van Barnevelt, heer van Driel. Afschrift., 1779.; 466; 1 stuk
    Zwaar beschadigd.
  - Akte van procuratie door Hendrik van Barneveld, heer van Noordeloos en Over Slingeland op Johan Hubert Gerard van Borcharen, in zake de verkoop van de helft van de heerlijkheid en het halve dagelijkse gerecht van Driel., 1782.; 467; 1 stuk
  - Akte van procuratie, gepasseerd voor stadhouder en leenmannen van het leenhof van Emmichoven en Giessen door Mr.Cornelis van Borcharen op de koopman van Ommeren en Johan Hubert van Borcharen betreffende de belening met de heerlijkheid Driel., 1782.; 468; 1 stuk
  - Akte van belening door de stadhouder van het leenhof der hoge heerlijkheid Rossem van Mr.Cornelis van Borcharen, pensionaris van Gorinchem, met de halve heerlijkheid en het halve dagelijkse gerecht van Driel., 1782.; 469; 1 charter
  - Akte van procuratie gepasseerd voor de leenmannen van het leenhof van Emmichoven en Giessen door Mr.Cornelis van Borcharen op Johan Huibert Gerard van Borcharen en Jacobus van Ommeren betreffende afstand, door verkoop van de halve heerlijkheid en het halve dagelijkse gerecht van Driel aan Adrianus Hendrik van Doorn., 1783.; 470; 1 stuk
  - Akte van belening, gepasseerd voor de stadhouder van het leenhof Rossem, van Adrianus Hermen van Doorn met de helft van de heerlijkheid en het halve dagelijkse gerecht van Driel., 1783.; 471; 1 charter
  - Extract uit het leenregister van het vorstendom Gelre en graafschap Zutphen, betreffende het halve dagelijkse gerecht van Driel., 1783.; 472; 1 stuk
  - Gekwiteerde nota voor de leenkamer van de heerlijkheid Rossem door A.H.van Doorn, betreffende de belening van de halve heerlijkheid en het halve dagelijkse gerecht van Driel., 1783.; 473; 1 stuk
  - Afschrift van de verkiezing tot het buurmeesterambt van Driel door de heer van Driel, A.H.van Doorn., 1790.; 474; 1 stuk
  - Attestatie van A.van Gennep, inhoudende dat hij als gevolmachtigde van de weduwe en erfgenamen van A.H.van Doorn, heer van Driel, de heerlijkheid Driel verkocht heeft aan notaris Anthony de Fockert te Dordrecht., 1791.; 475; 1 stuk
  - Akte van belening door de stadhouder van het leenhof van Rossem voor Mr.Pieter van den Santheuvel met de halve heerlijkheid en het halve dagelijkse gerecht van Driel., 1791.; 476; 1 charter
  - Akte van belening door de vertegenwoordiger van de stadhouder der lenen van het vorstendom Gelre en graafschap Zutphen van Mr.Pieter van den Santheuvel, burgemeester en oud-raad van Dordrecht, met de halve heerlijkheid en het halve dagelijkse gerecht van Driel., 1791.; 477; 1 charter
  - Extracten uit het leenregister van het leenhof van Rossum betreffende de belening van de halve heerlijkheid en halve daagse gerechte van Driel., 1663-1791. z.j.; 478; 1 stuk
  - Akte van procuratie gepasseerd voor de leenmannen van de Staten-Generaal door Mr.Pieter van den Santheuvel, heer Van Driel, op Gijsbert van Staal Scholtus betreffende goedkeuring van het testament van Mr.Pieter van den Santheuvel door de stadhouder van het leenhof van Rossum. Met retro acta., 1792.; 479; 1 stuk
  - Akte van goedkeuring en bevestiging van een testament van Mr. Pieter van den Santheuvel en Maria Adriana Gevaerts, door de stadhouder van het leenhof van Rossem., 1792.; 480; 1 charter
  - Stukken betreffende de bevestiging door stadhouder en leenmannen van Gelderland van de testamentaire beschikking van Mr. Pieter van den Santheuvel betreffende de heerlijkheid Driel., 1792.; 481; 3 stukken (1 charter)
  - Brief van de secretaris van Driel, J.O.Reus aan zijn broeder en zuster betreffende de recognitie op zijn ambt te betalen., 1808.; 482; 1 stuk
  - Request door de eigenaars van heerlijkheden gericht aan Koning Lodewijk Napoleon, waarin zij bescherming van hun rechten of schadeloosstelling bij ontneming van hun heerlijkheden verzoeken. Met lijst van de requestranten. Minuut., 1809.; 483; 2 stukken
  - Akte van aanstelling d.d. 14 augustus 1820 van Gerardus Antonius Bellingan tot poldersecretaris van de heerlijkheid Driel, door Jhr.Mr.Ocker Repelaer, heer van Driel. Afschrift., 484; 1 stuk
  - Stukken betreffende de benoeming van een nieuwe burgemeester en secretaris van Driel., 1848.; 485; 9 stukken
  - Request van Heribertus Moors aan Mr.H.Repelaer, heer van Driel, voor de functie van gemeente ontvanger en secretaris te Driel., z.d.; 486; 1 stuk
  - Request van Jacobus Sars aan Jhr.Mr.H.Repelaer van Driel voor de functie van gemeente ontvanger te Driel., z.d.; 487; 1 stuk
- Stukken betreffende onroerende goederen., E
  - Aloisenpolder., I.
    - Akte van transport door de Staten van Holland en West Friesland op Wouterus Cools van 13 morgen en 66 roeden land, gelegen in de Aloisenpolder bij Dordrecht., 1653.; 488; 1 charter
      Wouterus Cools gehuwd met Lucya Repelaer, dochter van Anthonis Repelaer en Emmerentia van Driel.
    - Akte van transport door de Staten van Holland en West Friesland op Hugo Repelaer van 10 morgen en 359 roeden land, gelegen in de Aloisenpolder bij Dordrecht., 1653.; 489; 1 charter
  - Nieuw Bonaventura., II.
    - Akte van transport, gepasseerd voor schepenen van 's-Gravendeel en Leerambacht door Pieter de Geus op Mr.Johan Repelaer van 6 morgen en 22 roeden land, gelegen in Nieuw Bonaventura., 1788.; 490; 1 charter
  - 's-Hertogenbosch., III.
    - Akte van transport van 4 morgen land, gelegen in de vrijheid van 's-Hertogenbosch door Jacobus Spijker aan Jac.Gerardus van Casteren., 1556-57.; 491; 1 charter
      Zie Regest No.3.
      3 1556-57 april 9
      Jacobus Spijker, zoon van wijlen Jac.Spijker heeft c. 4 morgen land, gelegen in de vrijheid van Den Bosch ter plaatse genaamd 't Boschveld, naast de pomp, tussen de Pompgrave en het erf van A.Ketheler, welke de erfgenamen van Joh.Dirxz. van der Broeck aan hem 9 Dec. 1556 verkocht hadden, overgedragen aan Jac.Gerard van Casteren met afstand van brieven en rechten, met beloften deze overdracht en afstand voor het vervolg te bevestigen en dat hij alle plechten en actie aan Jac.Ger.van Casteren zal ter hand stellen.
      Datum nona die mensis Aprilis ante festum Passche, anno domini millesimo quingentesimo quinquagesimo sexto.
      Inv. no. 491.
  - Dordrecht., IV.
    - Akte van transport, gepasseerd voor schepenen van Dordrecht door Adriaentgen Ariens dr. weduwe Henrick van Halteren op Pieter Fransz.Schoemaecker, van een huis en erf, staande in het Vlamingstraatje., 1558.; 492; 1 charter
      Zie ook Regest No.4.
      4 1558 juni 10
      Cornelis Croeswijck Jansz., Frans Anthonisz., en Frans Adriaensz. schepenen te Dordrecht oorkonden dat Adriaentgen Ariens dr. weduwe Henrick van Halteren verkocht heeft aan Pieter Fransz., schoemaaecker, een huis en erf, staande in het Vlamingstraatje te Dordrecht.
      Gegeven up ten Xen Juny anno XVc acht ende vijftich.
      Inv. no. 492. Met de geschonden zegels in groene was van de drie oorkonders.
    - Akte van verkoop, gepasseerd voor schepenen van Dordrecht door Willem Jan Wittensz. aan Cornelis Jans Brouwer, van een huis, erf en brouwerij, gelegen in de Vlamingstraat. Minuut en afschrift., 1567.; 493; 2 stukken
      Het concept heeft nog enige latere aantekeningen (d.d. 1569) over op dit huis genomen hypotheken.
    - Akte, gepasseerd voor schepenen van Dordrecht, waarbij Cornelis Jans Brouwer, verklaart ten zijnen laste te nemen twee rentebrieven, d.d. 1567 de een ten behoeve van Willem Jan Wittensz., de andere ten behoeve van Jorden Dircxsz., gaande uit een huis en brouwerij, staande in de Vlamingstraat., 1573.; 494; 3 charters
    - Akte van transport, gepasseerd voor schepenen van Dordrecht door Steven Dionijsz. op Cornelis Jans Brouwer, van een huis en erf, staande in het Stijn Thomasstraatje., 1578.; 495; 1 charter
    - Akte van transport ten overstaan van de schepenen van Dordrecht door Lyntgen Quirijnen dochter, weduwe van Pieter Fransz, aan Cornelis Jans. Brouwer van een erf en loods te Dordrecht, 1578.; 496; 1 charter
      Zegels ontbreken.
    - Uitspraak van commissarissen van het Dordtse gerecht, benevens attestatie van de gezworen "reetreckers" betreffende een geschil tussen Cornelis Jans Brouwer, en Willem Jansz. de Wit over een muur, staande tussen hun erven., 1583.; 497; 2 stukken
    - Attestatie, gepasseerd voor notaris de Buyeleere te Dordrecht, ten behoeve van Cornelis Jans Brouwer, in zake een geschil met Willem Jan Wittensz., 1587.; 498; 1 stuk
    - Akte van transport voor schepenen van Dordrecht door Elisabeth van Haerlem, weduwe Cornelis de With, voor haar zelf en als gevolmachtigde van Johan de With en het weeskind van Pieter de With, op Cornelis Leendertsz. van Steyn, van een huis, gelegen bij de Vuylpoort., 1648.; 499; 1 charter
      Als bewoner van één der belendende percelen wordt genoemd Hugo Repelaer, tevens wordt in de acte geconditioneerd betreffende het gaan over zijn erf.
    - Akte van transport, gepasseerd voor schepenen van Dordrecht door Elisabeth van Haerlem, weduwe Cornelis de With, voor haar zelf en als gevolmachtigde van Johan de With, penningmeester van het land van Altena, op Hugo Repelaer, van een loods en erf, gelegen in de Vlamingstraat., 1648.; 500; 1 charter
    - Akte van verkoop door Cornelis Lendertsz. van Steyn aan Hugo Repelaer, brouwer in de Ruyt, van een erf, gelegen naast deze brouwerij., 1649.; 501; 1 stuk
    - Kwitantie voor Hugo Repelaer wegens voldoening van de 40e penning., 1648.; 502; 1 stuk
    - Request van Hugo Repelaer aan de burgemeesters van Dordrecht, om een loods, door hem gekocht naast zijn rosmolen te mogen uitbouwen in de straat., 1649.; 503; 1 stuk
    - Akte van namptissement, benevens dagvaarding van het Hof van Holland betreffende een geschil tussen Margrieta Dircx dr., weduwe Johan Cools en de erfgenamen van Cornelis Jansz. van Es., 1651.; 504; 2 stukken (1 charter)
    - Kwitantie voor Matthijs Bax, als gevolmachtigde van zijn schoonmoeder Aletta Paradijs, weduwe Maerten Paradijs van Hugo Repelaer voor een schuld aan Jasper Kelst wegens verkoop van een gang of loods in de Ruytestraat., 1663.; 505; 1 stuk
    - Custingbrief, groot 2000 car. gln. gepasseerd voor schepenen van Dordrecht, gaande uit de helft van een huis en erf, gelegen in de Schrijverstraat en uit de helft van een pakhuis, gelegen aan de Nieuwe Haven, voor Margreta Dircx dr., weduwe Johan Cools, ten laste van Coenraet van Ceulen en Cornelia van Liesvelt., 1662.; 506; 1 charter
    - Akte van transport voor schepenen van Dordrecht door Jan Ariens van der Kreeck op Hugo Repelaer, brouwer in de brouwerij van de Ruyt, van een huis en erf, gelegen in de Cellebroersstraat., 1685.; 507; 1 charter
    - Schuldbekentenis, gepasseerd voor waterschepenen van Dordrecht, door Job Leenderts, schipper van Mijnsheerenland van Moerkerken, ten behoeve van Geerit van Cruys, scheepstimmerman en kinderen van Jan van der Cruys, wegens de koop van een schuit., 1686.; 508; charter
    - Akte van transport, gepasseerd voor waterschepenen van Dordrecht, door Hendrick Taey, op Hugo Repelaer van een scheepswaterschuldbrief., 1696.; 509; 1 charter
    - Custingbrief, groot 330 car. gln., gepasseerd voor waterschepenen van Dordrecht door Anna Timmers, weduwe Engel Heijndrikse Croonenburch ten behoeve van Maria Gevaerts, weduwe Hugo Repelaer., 1717.; 510; 1 charter
      Met bijlage: kwitantie betreffende de impost van de 40e penning en 10e verhoging.
    - Akte van transport, gepasseerd voor schepenen van Dordrecht door Leonard Robbert van Sonsbeek c.s., erfgenamen van François van Bochoven op Simon Taay van Campen, van een huis, erf, stal en twee koetshuizen gelegen aan de Wijnstraat., 1743.; 511; 1 charter
    - Akte van transport, gepasseerd voor schepenen van Dordrecht door Maria Jacoba Lepla, weduwe Simon Taay van Campen, op Gillis van der Beek, van een huis en erf, staande in de Wijnstraat., 1752.; 512; 1 charter
    - Akte van transport, gepasseerd voor schepenen van Dordrecht door de executeurs van het testament van Gillis van der Beek op Mr. Hugo Repelaer van een huis, erf en pakhuis, gelegen aan de Wijnstraat., 1772.; 513; 2 stukken. (charter.)
  - Dubbeldam., V.
    - Custingbrief, groot 450 car. gln., gepasseerd voor schout en heemraden van Dubbeldam, gaande uit een huis en schuur, door Mayken Bastiaens, weduwe Leendert Leendertsz. Notenboom ten behoeve van Margarita Dircx, weduwe Johan Cools., 1660.; 514; 1 charter
  - Vrouw Jacobsland, gezegd de Fijnaert., VI.
    - Transportakte, gepasseerd voor stadhouder en schepenen van Vrouw Jacobsland, gezegd de Fijnaert, door Henricus van der Mijl op Hugo Repelaer, brouwer te Dordrecht, van 4 gemeten, 194 roeden land, gelegen onder de Ouden Fijnaert., 1681.; 515; 1 charter
  - Giessendam., VII.
    - Akte van transport, gepasseerd voor schout en schepenen van Giessendam door de erfgenamen van Adriaan Jongeneel en Ary Jacobse van de Giessen op Mr. Hugo Repelaer van 5 morgen, 525 roeden land, gelegen onder Giessendam., 1772.; 516; 1 charter
      - Met bijlage: Onkostenrekening voor Mr. Hugo Repelaer van de secretaris van Giessendam.1772, 1 stuk
  - Giessen Oudekerk., VIII.
    - Akte van belening door de Vrouwe van de hoge heerlijkheid Langerak voor Hermanus Boonstoppel van 7 1/2 morgen land, gelegen in het ambacht van Giessen Oudekerk., 1726.; 517; 1 charter
    - Akte van belening door de Staten van Holland en West Friesland van Hermanus Boonstoppel, van twee percelen land, gelegen onder Giessen Oudekerk, ieder groot 3 morgen., 1726.; 518; 1 charter
    - Procuratie, gepasseerd voor notaris Evert van Asperen te Giessendam van Pauwels Ariense Sterk, als voogd over Hermanus Boonstoppel op diens vader Bastiaan Boonstoppel om te verschijnen voor stadhouder en leenmannen van de Staten van Holland in zake de belening van 6 morgen land te Giessen Oudekerk., 1726.; 519; 1 stuk
    - Akte van belening door Maria Le Seutre, douairière Cornelis Trip, vrijvrouwe van de hoge heerlijkheid Langerak voor Mr.Hugo Repelaer met 3 1/2 morgen land, gelegen in het ambacht van Giessen Oudekerk., 1771.; 520; 1 charter
    - Stukken betreffende de overdracht van twee percelen land, ieder groot 3 morgen, gelegen in het ambacht van Giessen Oudekerk door Hermanus Boonstoppel op Mr. Hugo Repelaer., 1771-1773.; 521; 5 stukken
    - Akte van transport, gepasseerd voor schout en schepenen van Giessen Oudekerk door Hermanus Boonstoppel op Mr.Hugo Repelaer van twee percelen land, gelegen in het ambacht van Giessen Oudekerk., 1772.; 522; 2 charter
    - Brieven van conversie van leen in allodiaal land door de Staten van Holland aan Hermanus Boonstoppel betreffende twee percelen land, ieder groot 3 morgen, gelegen in het ambacht van Giessen Oudekerk., 1772.; 523; charter
  - Goenje., IX.
    - Stukken betreffende de aankoop van de schoren van Goenje, Mosselbank en Hongersdijk door Mr.Ocker Repelaer van de familie de Perponcher., 1808, 1809.; 524; 3 stukken
  - 's-Gravenhage., X.
    - Begraafplaats Eik en Duinen., a.
      - Eigendomsbewijs voor Jhr.O.J.A.Repelaer van Driel, van een grafkelder op de begraafplaats "Eik en Duinen", 1898.; 525; 1 stuk
    - Begraafplaats Ter Navolging., b.
      - Eigendomsbewijs voor C.D.N.Singendonck, heer van Dieden, van een graf op de begraafplaats "Ter Navolging"., 1780.; 526; 1 stuk
      - Extract uit het quohier van de eigenaars der graven op de begraafplaats "Ter Navolging", betreffende het graf van Mr.C.D.N.Singendonck, heer van Dieden. Authentiek., 1803.; 527; 1 stuk
      - Extract uit het quohier der nummers en namen der eigenaars van de graven op de begraafplaats "Ter Navolging" betreffende No.82 in het bezit van Mr.Cornelis Michiel ten Hove en overboeking van No.92 aan de ervan van Mr.C.D.N.Singendonck., 1827 en z.j.; 528; 2 stukken
      - Kwitantie voor de familie Repelaer van Driel van J.C.Hoffman, steenhouwer, betreffende de levering van een steen en kist in zake een graf op de begraafplaats "Ter Navolging", 1838.; 529; 1 stuk
      - Extract uit het quohier der nummers en namen der eigenaars van de graven op de begraafplaats "Ter Navolging", betreffende de overboeking ten behoeve van Hugo, Ocker en Elisabeth Bonifacia Repelaer., 1838.; 530; 1 stuk
      - Extract uit het quohier der nummers en namen der eigenaars van de graven op de begraafplaats "Ter Navolging" betreffende de overboeking ten behoeve van Jhr.O.J.A.Repelaer van Driel., 1900.; 531; 1 stuk
    - Huis zuidzijde Hoge Nieuwstraat., c.
      - Akte van transport, gepasseerd voor schepenen van 's-Gravenhage, door de erfgenamen van Sebastiaan van Loosen en Angela van Weresteyn op Johan Barthout van Loo, van een huis en erf, gelegen aan de zuidzijde van de Hoge Nieuwstraat., 1623.; 532; 1 charter
      - Akten van attestatie d.d. 1618 betreffende timmeringen achter het huis van de weduwe van Amelis van Haeften. Afschriften., 1625.; 533; 1 stuk
      - Akten (1611-1623) betreffende een huis, gelegen aan de zuidzijde van de Hoge Nieuwstraat, eigendom van Angela van Weresteyn, weduwe Sebastiaan van Loosen. Afschriften., 1627.; 534; 1 stuk
    - Huis Lange Voorhout 11., d.
      - Akte van transport, gepasseerd voor schepenen van 's-Gravenhage, van de helft van een huis en erf, gelegen in het Voorhout door Mr. Clemant van Baersdorp c.s. erfgenamen van Mr.Willem van Baersdorp aan Anne van Brouckhoven, weduwe Willem van Baersdorp, 1625.; 535; 1 charter
        - Getransfigeerd: Akte van transport van dit huis door de erfgenamen van Jhr. Jacob de Heuijter op Mr. Willem van Baersdorp.1598, 1 charter
        - Getransfigeerd: Akte van verdeling van het huis tussen Machtelt Sasbout en Margriete van Bruesen, weduwe Jacob de Heuijter als moeder en voogdes over haar kinderen. 1584, 1 stuk
      - Vergunning van de Grafelijkheidsrekenkamer van Holland aan Mr.Willem van Baersdorp om zijn huis staande aan de zuidzijde van het Voorhout ten westen van de voordeur te doen uitbouwen., 1618.; 536; 1 charter
      - Vergunning van de Grafelijkheidsrekenkamer van Holland aan Mr.Jacob van Brouckhoven tot het maken van een mestput achter zijn huis aan de zuidzijde van het Voorhout in de Hoge Nieuwstraat., 1633.; 537; 1 charter
      - Akte van transport, gepasseerd voor schepenen van 's-Gravenhage, door Emmerentia Bannings, weduwe Mr. Jacob van Brouckhoven aan Elisabet en Sopia van Mierop van een huis en erf, gelegen aan de zuidzijde van het Voorhout., 1644.; 538; 1 charter
        - Getransfigeerd: Akte van overdracht van dit huis door Mr. Clement van Baersdorp, als executeur van het testament van Mr. Jacob van Brouckhoven op Emmerentia Bannings, weduwe Jacob van Brouckhoven.1643, charter
      - Akte van verkoop door Harmanus de Ruyt en Harman Haeck, gevolmachtigden van Johan de Montmorency, heere van Villeroy van een huis en stal, gelegen aan de zuidzijde van het Voorhout aan Aelbrecht Snouckart van Schauburg., 1660.; 539; 1 stuk
      - Akte van transport, gepasseerd voor schepenen van 's-Gravenhage van een huis, erf en stal, gelegen aan de zuidzijde van het Voorhout door Johan de Montmorency, heer van Villeroy en Elisabeth Cuyck van Mierop, vrouwe van Villeroy op Aelbrecht Snouckart van Schauburg., 1661.; 540; 1 charter
        In dorso: Akte d.d. 1661, waarbij Aelbrecht Snouckart van Schauburg afstand doet van dit huis, erf en stal ten behoeve van jonkvrouwe Adriana Joachimi. 1673. Afschrift.
      - Akte van procuratie, gepasseerd voor de notaris Pieter van Groenevelt te 's-Gravenhage, door Sr. Jean de Montmorency, markies de Villeroy en Elisabeth Cuyck van Mierop, vrouwe van Villeroy op Harmanus de Ruyt en Harmanus Haeck., 1661.; 541; 1 stuk
      - Kwitantie van de secretaris van 's-Gravenhage voor Jhr.Aelbrecht Snouckart van Schauburg, in zake de 40e en 80e penning over een huis en stal, gelegen aan de zuidzijde van het Voorhout., 1661.; 542; 1 stuk
      - Kwitanties van het comptoir van Noord-Holland voor Adriana Joachimi betreffende de recognitie op een mestput, gelegen achter haar huis aan het Voorhout., 1684, 1688.; 543; 1 stuk
      - Request van Lucretia van Hersele, weduwe Mr.Jacob Muys de Brauw aan de Raden en Meesters van de domeinen van de Staten van Holland, met kantbeschikking van deze, betreffende de uitbouw van het huis aan het Voorhout naast Lucretia van Hersele, bewoond door Mr.Hooft., 1718.; 544; 1 stuk